【裁判字號】    89,易,702
【裁判日期】    890904
【裁判案由】    傷害
【裁判全文】
臺灣臺南地方法院刑事判決                          八十九年度易字第七二號
    公  訴  人  臺灣台南地方法院檢察署檢察官
    被      告  丙○○
                甲○○
                乙○○
右列被告因傷害等案件，經檢察官提起公訴 (八十九年度偵字第一五四八號)，本院
判決如左：
    主  文
丙○○連續共同傷害人之身體，處有期徒刑參月，如易科罰金，以參佰元折算壹日。
甲○○共同傷害人之身體，處有期徒刑參月，如易科罰金，以參佰元折算壹日。
乙○○傷害人之身體，處拘役肆拾日，如易科罰金，以參佰元折算壹日。
    事  實
一、丙○○與甲○○係母子關係，緣丙○○於民國（下同）八十九年一月十一日十六
    時十分許，在台南市○○區○○街八十二號後空地與鄰居乙○○因清理水溝垃圾
    問題發生爭吵，雙方一言不合旋即分持鐵條及椅凳互毆，致使丙○○右側頭部皮
    下血腫及左側臉頰、身體瘀青等傷害，而乙○○則受有身體多處挫傷等傷害。丙○○回家後因傷勢為其子甲○○所發覺，甲○○與丙○○遂基於傷害人身體之犯
    意聯絡，丙○○則承接上揭傷害犯意，至台南市○○區○○街八十四號後空地，
    共同毆打乙○○，致乙○○受有身體多處瘀青、挫傷等傷害。
二、案經乙○○、丙○○訴由台南市警察局第三分局報告台南地方法院檢察署檢察官
    偵查起訴。
    理  由
一、訊據被告乙○○對右揭互毆事實坦承不諱，被告丙○○、甲○○則均矢口否認有
    為傷害之犯行，被告丙○○辯稱：伊沒打她云云，被告甲○○則辯稱：伊沒有打
    乙○○，當天是乙○○在洗衣服，我要拉她起來時時，因地板很滑，再加上雙方
    拉扯，乙○○因而自行摔倒在地上云云。經查：被告乙○○、丙○○於台南市○○區○○街八十二號後空地互毆導致受傷一情，業據告訴人乙○○、丙○○二人
    相互指訴綦詳，並有成功大學醫學院附設醫院診斷證明書、十全診所診斷證明書
    各一紙在卷可稽，核與證人許海塗於偵查中證述相符，而被告丙○○、甲○○一
    同至安南區○○街八十四號後空地共同毆打乙○○一情，亦據告訴人乙○○指訴
    歷歷，核與證人吳麗玲到庭證述相符，況衡諸常情，若乙○○僅是因地面濕漉而
    滑倒，則其身上焉會遍布有多處淤傷，復參酌被告丙○○、甲○○於偵訊時均曾
    供稱被告甲○○與乙○○有拉扯等語，顯見事發當時，雙方確有拉扯之行為。此
    外，並有成功大學醫學院附設醫院診斷證明書一紙在卷足稽，是被告甲○○辯稱
    伊沒有毆打乙○○云云，自無可採，本件事證明確，被告三人犯行堪予認定，應
    予依法論科。
二、核被告乙○○、丙○○、甲○○所為均係犯刑法第二百七十七條第一項之傷害罪
    。被告丙○○與甲○○間，有犯意聯絡及行為分擔，皆為共同正犯。被告丙○○
    先後二次犯行，時間緊接，方法相同，觸犯構成要件相同之罪名，顯係基於概括
    犯意為之，依連續犯規定論以一罪，並依法加重其刑。爰審酌被告甲○○年輕力
    壯，不思敬老之道，動輒對長輩施加拳腳；被告丙○○對乙○○連續毆打之犯行
    ；被告乙○○對丙○○毆打所造成傷勢等一切情狀，分別量處如主文所示之刑，
    並分別諭知易科罰金之折算標準，以示懲儆。
據上論斷，應依刑事訴訟法第二百九十九條第一項前段，刑法第二十八條、第五十六
條、第二百七十七條第一項、第四十一條，罰金罰鍰提高標準條例第一條前段、第二
條，判決如主文。
本案經檢察官蘇聰榮到庭執行職務。
中    華    民    國      八十九      年    九        月     四  日
                                  臺灣臺南地方法院刑事第三庭
                                      審判長法  官  董武全
                                            法  官  吳孟良
                                            法  官  謝家宜
右正本證明與原本無異。
如不服本判決，應於判決送達後十日內，向本院提出上訴狀。
                                            書記官  魏芝雯
中    華    民    國      八十九      年    九        月     六       日
附錄本件論罪科刑法條：
中華民國刑法第二百七十七條第一項
傷害人之身體或健康者，處三年以下有期徒刑、拘役或一千元以下罰金。


司法院資訊處製作；財團法人民間司法改革基金會備份。
